【裁判字號】    92,訴,310
【裁判日期】    920530
【裁判案由】    違反毒品危害防制條例
【裁判全文】
臺灣屏東地方法院刑事判決                          九十二年度訴字第三一號
    公  訴  人  臺灣屏東地方法院檢察署檢察官
    被      告  甲○○
右被告因違反毒品危害條例案件，經檢察官提起公訴（九十二年度毒偵字第四二○號
），本院判決如左：
     主  文
甲○○連續施用第一級毒品，累犯，處有期徒刑拾月，扣案之第一級毒品海洛因含包
裝重零點肆參公克 (淨重零點壹陸公克)沒收銷燬之，扣案注射針筒伍支、藥鏟壹支
、夾鏈袋及葡萄糖各壹包，均沒收；又連續施用第二級毒品，累犯，處有期徒刑捌月
，扣案之第二級毒品安非他命含包裝重貳點玖公克沒收銷燬之，安非他命吸食器壹組
、玻璃球管壹支，沒收，應執行有期徒刑壹年參月，扣案之第一級毒品海洛因含包裝
重零點肆參公克 (淨重零點壹陸公克)、第二級毒品安非他命含包裝重貳點玖公克，
沒收銷燬之，扣案之注射針筒伍支、藥鏟及玻璃球管各壹支、夾鏈袋及葡萄糖各壹包
、安非他命吸食器壹組，均沒收。
     事  實
一、甲○○曾因竊盜罪及違反麻醉藥品管理條例，分別經本院判處有期徒刑十月及七
    月，定執行刑為一年三月確定，於民國九十一年五月二十六日縮短刑期執行完畢
    ，猶不知謹言慎行，又因施用毒品，經觀察、勒戒、強制戒治、停止戒治付保護
    管束期滿後，由臺灣屏東地方法院檢察署檢察官於九十年六月二十二日，以九十
    年度戒毒偵字第二○○號為不起訴處分確定，詎五年內，又基於施用第一級及第
    二級毒品之概括犯意，自九十一年八月二十七日起至九十二年三月七日二十三時
    止，連續在屏東縣屏東市○○路四一三之十一號三樓住處內，施用第一級毒品海
    洛因、第二級毒品安非他命多次。嗣於九十二年三月八日十三時三十分許，為警
    持搜索票在上址查獲，並扣得第一級毒品海洛因 (含包裝重○‧四三公克)、第
    二級毒品安非他命 (含包裝重二‧九公克)，及注射針筒五支、安非他命吸食器
    一組、藥鏟及玻璃球管各一支、夾鏈袋及葡萄糖各一包等供施用毒品之器具。
二、案經屏東縣警察局枋寮分局報告臺灣屏東地方法院檢察署檢察官偵查起訴。
     理  由
一、訊據被告甲○○對於右揭犯罪事實皆已坦承不諱，且被告為警查獲時所採得之尿
    液，經送檢驗，結果呈嗎啡及甲基安非他命陽性反應，有尿液採證編號＼真實姓
    名對照表、扣押物品清單 (保管字號：92尿保字第２４８號)、長榮大學於九十
    二年四月二十三日出具之確認報告一紙在卷為憑，此外，復有扣案之第一級毒品
    海洛因、第二級毒品安非他命，及注射針筒五支、安非他命吸食器一組、藥鏟及
    玻璃球管各一支、夾鏈袋及葡萄糖各一包等供施用毒品之器具可資為憑，上開扣
    案之毒品，經鑑定後，海洛因淨重為○‧一六公克，包裝重為○‧二七公克，安
    非他命含包裝重為二‧九公克，有法務部調查局鑑定通知書調科壹字第２４００
    ０２５１９號、屏東縣警察局枋寮分局查獲毒品類初步檢驗結果報告表等在卷可
    稽。又被告前因施用毒品，經觀察、勒戒、強制戒治、停止戒治付保護管束期滿
    後，由臺灣屏東地方法院檢察署檢察官於九十年六月二十二日，以九十年度戒毒
    偵字第二○○號為不起訴處分確定，有卷附被告全國前案紀錄表可按，五年內，
    被告再施用毒品，事證明確，被告犯行洵堪認定。
二、核被告所為，係犯毒品危害防制條例第十條第一項、第二項之罪。被告先後多次
    犯行，時間緊接，方法相同，觸犯構成要件相同之罪名，應依連續犯規定論以一
    罪，並依法加重其刑。被告施用毒品前，多次持有毒品之低度犯行，已為施用之
    高度行為吸收，均不另論罪。被告所犯上開二罪名間，犯意各別，罪名不同，應
    分論併罰。被告曾因竊盜罪及違反麻醉藥品管理條例，分別經本院判處有期徒刑
    十月及七月，定執行刑為一年三月確定，於九十一年五月二十六日縮短刑期執行
    完畢，有被告全國前案紀錄表可按，其受有期徒刑之執行完畢後，五年內，再犯
    有期徒刑以上刑之罪，為累犯，依法遞加重其刑。爰審酌被告曾有多次違反麻醉
    藥品管理條例及肅清煙毒條例之前科紀錄，後又因施用毒品，經觀察、勒戒及強
    制戒治後，亦獲不起訴處分，詎仍再犯本罪，足認悔意不堅，惟施用毒品乃自戕
    行為，且被告犯後尚能坦認犯行，態度良好等情狀，分別量處如主文所示之刑，
    並定應執行刑。扣案之第一級毒品海洛因含包裝重○‧四三公克 (淨重○‧一六
    公克)、第二級毒品安非他命含包裝重二‧九公克，均應依毒品危害防制條例第
    十八條第一項前段，沒收銷燬之，扣案之注射針筒五支、藥鏟及玻璃球管各一支
    、夾鏈袋及葡萄糖各一包、安非他命吸食器一組，為被告所有供其施用毒品之用
    ，業據其供明在卷，均宣告沒收。
據上論斷，應依刑事訴訟法第二百九十九條第一項前段、毒品危害防制條例第十條第
一項、第二項、第十八條第一項前段、刑法第十一條前段、第五十六條、第四十七條
、第五十一條第五款、第三十八條第一項第二款，判決如主文。
本案經檢察官林吉泉到庭執行職務
中      華      民      國     九十二     年     五     月     三十     日
                                      臺灣屏東地方法院刑事第一庭
                                          法  官  包梅真
右正本證明與原本無異。
如不服本判決應於收受本判決送達後十日內向本院提出上訴書狀，其未敘述上訴理由
者，並得於提起上訴後十日內向本院補提理由書狀（均須按他造當事人之人數附繕本
 ）「切勿逕送上級法院」
                                          書記官  滕一珍
中    華    民    國     九十二      年      六      月       二      日
附錄法條：
毒品危害防制條例第十條
施用第一級毒品者，處六月以上五年以下有期徒刑。
施用第二級毒品者，處三年以下有期徒刑。


司法院資訊處製作；財團法人民間司法改革基金會備份。
